臺灣高等法院刑事判決　　　　　　　　　　　　　九十一年度交上易字第二九八號
　　上　訴　人　乙○○
　　即　被　告
右上訴人因業務過失傷害案件，不服臺灣板橋地方法院九十一年度交易字第六五號，
中華民國九十一年五月八日第一審判決（起訴案號：臺灣板橋地方法院檢察署九十年
度偵字第一七０七六號），提起上訴，本院判決如左：
    主  文
上訴駁回。
乙○○緩刑貳年。
    事實及理由
一、本案經本院審理結果，認第一審以上訴人即被告乙○○犯刑法第二百八十四條第
    二項前段之罪，依刑法第六十二條前段自首規定減輕其刑後，判處有期徒刑三月
    ，並諭知易科罰金折算之標準為三百元折算一日，認事用法及量刑均無不當，應
    予維持，並引用第一審判決書記載之事實、證據及理由（如附件）。
二、被告上訴意旨略以：被告雖有違規停車行為，惟已開啟閃光黃燈，並在車後放置
    竹簍警示，本件車禍應為被害人酒醉駕車所發生，被告並無過失行為，且原判決
    處罰過重等語。惟查被告之違規停車行為已完全佔用車道，使與被告同向行駛之
    車輛無法通行，極易造成往來車輛發生危險事故，其所為除違反道路交通安全規
    則外，顯有過失責任，至於被害人雖因酒後不能安全駕車而撞擊被告之大貨車，
    就本件車禍之發生亦有過失，然兩者既併合為本件車禍之發生原因，仍與被告應
    負之過失責任無礙，且本件經臺灣省台北縣車輛行車事故鑑定委員會鑑定結果，
    亦認被告與被害人之過失行為同為肇事原因，至於被告雖開啟閃光黃燈及在車後
    放置竹簍，惟仍難認其已盡防止危險發生之注意義務，另被害人所受之傷害與被
    告之過失行為有相當因果關係，其過失犯行極為明確，被告提起上訴，否認有過
    失責任，自無理由，應予駁回。
三、末查被告未曾受有期徒刑以上刑之宣告，有本院被告全國前案紀錄表可徵，其係
    因過失初次犯罪，情節尚非嚴重，目前有正當執業，且事後業已與被害人成立和
    解，賠償被害人所受之損害，經被害人甲○○於本院審理時當庭表明不願訴究，
    犯罪後態度良好，其經此教訓，嗣後執行駕駛業務時應知更加戒慎，信無再犯之
    虞，故本院認其所受本案刑之宣告以暫不執行為適當，爰併宣告緩刑二年，用啟
    自新。
據上論斷，應依刑事訴訟法第三百七十三條、第三百六十八條、刑法第七十四條第一
款，判決如主文。
本案經檢察官李良忠到庭執行職務。
中      華      民      國    九十一    年      九      月     三十     日
                               臺灣高等法院交通法庭
                                    審判長法  官 黃  瑞  華
                                          法  官 雷  雯  華
                                          法  官 宋      祺
右正本證明與原本無異。
不得上訴。
                                          書記官 蔡  慧  娟
中      華      民      國    九十一    年      九      月     三十     日
附錄：本案論罪科刑法條全文
刑法第二百八十四條第二項
從事業務之人，因業務之過失傷害人者，處一年以下有期徒刑、拘役或一千元以下罰
金。致重傷者，處三年以下有期徒刑、拘役或二千元以下罰金。
